臺灣板橋地方法院刑事判決　　　　　　　 96年度訴字第387號
公　訴　人　臺灣板橋地方法院檢察署檢察官
被　　　告　甲○○
上列被告因違反毒品危害防制條例案件，經檢察官提起公訴（96
年度毒偵字第230 號），本院改依簡式審判程序審理，判決如下
：
    主  文
甲○○施用第一級毒品，處有期徒刑捌月；又施用第二級毒品，
處有期徒刑肆月。應執行有期徒刑拾月。
    事  實
一、甲○○前因施用毒品案件，經依臺灣桃園地方法院裁定送觀
    察、勒戒後，認無繼續施用毒品之傾向，由臺灣桃園地方法
    院檢察署檢察官於民國95年5 月29日以94年度毒偵字第6307
    號、95年度毒偵字第1790號為不起訴處分確定。詎猶不知悔
    改，復分別基於施用第一級毒品海洛因及第二級毒品安非他
    命之犯意，於95年10月8 日某時，在桃園縣中壢市○○街55
    號「金樺汽車賓館101 室」內，以將第一級毒品海洛因置入
    香菸點燃吸食之方式施用第一級毒品海洛因1 次；又於95年
    10月9 日某時，在上開地點以將第二級毒品甲基安非他命置
    入吸食器燒烤產生煙霧吸食之方式施用第二級毒品甲基安非
    他命1 次。嗣於95年10月9 日21時許，在上開「金樺汽車賓
    館101 室」內，為警查獲甲○○、張鈞財、陳英吉郭志豪等
    人在場，並扣得張鈞財所有之海洛因10小包（毛重20公克）
    、安非他命5 小包（毛重5.4 公克）、葡萄糖1 包、分裝袋
    2 大袋、海洛因殘渣袋6 個、電子磅秤1 台、毒品分裝湯匙
    2 支、削尖吸管2 支、安非他命吸食器2 組、帳簿4 本、BE
    NQ牌行動電話1 支、黑色亮光蠟罐1 瓶及現金新台幣45,900
    元等物（張鈞財、陳英吉、郭志豪等3 人涉嫌違反毒品危害
    防制條例犯行部分，均由臺灣桃園地方法院檢察署檢察官另
    行偵辦），經採集甲○○尿液送驗後，呈海洛因、甲基安非
    他命陽性反應，始知上情。
二、案經桃園縣政府警察局移送臺灣桃園地方法院檢察署呈請臺
    灣高等法院檢察署檢察長令轉臺灣板橋地方法院檢察署檢察
    官偵查起訴。本院於準備程序進行中，被告就被訴事實為有
    罪之陳述，經告知簡式審判程序之旨，並聽取公訴人、被告
    之意見後，由本院合議庭裁定由受命法官獨任進行簡式審判
    程序。
    理  由
一、訊據被告甲○○對於前開施用第一級毒品海洛因及第二級毒
    品安非他命之犯行全部坦白承認，且其於95年10月9 日經警
    採集尿液送驗結果，呈海洛因代謝物鴉片類嗎啡陽性反應、
    及甲基安非他命類陽性反應等情，有台灣檢驗科技股份有限
    公司濫用藥物尿液檢驗報告（報告編號：CH/2006/A0646）
    、桃園縣政府警察局刑事警察大隊被採尿人姓名編號對照表
    各1 份附卷可按（見95年度毒偵字第5348號卷第81、89頁）
    ，自堪認被告前開自白應與事實相符。又被告有如事實欄所
    載之毒品執行前科，有臺灣高等法院被告前案紀錄表1 份附
    卷可稽。是被告於觀察勒戒執行完畢釋放後5 年內再犯本件
    施用第一級、第二級毒品之罪，事證明確，其犯行堪予認定
    。
二、查海洛因、甲基安非他命分別為毒品危害防制條例第2 條第
    2 項第1 款、第2 款所列之第一級毒品、第二級毒品，不得
    非法持有、施用，是核被告甲○○所為係犯同條例第10條第
    1 項、第2 項之施用第一級毒品罪及施用第二級毒品罪。其
    於施用前後持有毒品之行為，應為其施用毒品之犯行所吸收
    ，不另論罪。又其所犯上開二罪間，犯意有別，行為互殊，
    應分論併罰。爰審酌被告前有毒品前科、素行不佳，此有臺
    灣高等法院被告前案紀錄表1 份附卷可查，詎仍不思戒除毒
    癮，改過自新，竟仍與他人共處一室施用毒品，危害自己身
    心健康，造成社會問題，所為殊非可取，惟其犯後尚知坦承
    犯行，態度良好等一切情狀，分別量處如主文所示之刑，並
    定其應執行刑，以資懲儆。至如附表所示之扣案物品，被告
    否認係其所有，辯稱係張鈞財所有，本院亦查無積極證據可
    資證明上開扣案物品確係被告所有，或與被告本件犯行有何
    關聯性，爰均不宣告沒收，附此敘明。
據上論斷，應依刑事訴訟法第273 條之1 第1 項、第299 條第1
項前段，毒品危害防制條例第10條第1 項、第2 項，刑法第11條
前段、第51條第5 款，判決如主文。
本案經檢察官張誌洋到庭執行職務。
中　　華　　民　　國　　96　　年　　6 　　月　　8 　　日
                  刑事第五庭    法　官  許映鈞
以上正本證明與原本無異
如不服本判決應於送達後10日內向本院提出上訴狀
                                書記官　范煥堂
中　　華　　民　　國　　96　　年　　6 　　月　　8 　　日
附錄本案所犯法條全文
毒品危害防制條例第10條
施用第一級毒品者，處6月以上5年以下有期徒刑。
施用第二級毒品者，處3年以下有期徒刑。
